臺灣臺中地方法院刑事判決
                                   110年度交簡上字第69號
上  訴  人  臺灣臺中地方檢察署檢察官
被      告  湯裕翔


上列上訴人因被告過失傷害案件，不服本院109年度中交簡字第3
242號中華民國110年2月4日第一審刑事簡易判決（聲請案號：10
9年度偵字第31605號），提起上訴，本院管轄之第二審合議庭判
決如下：
    主    文
上訴駁回。
丙○○緩刑貳年。
    犯罪事實及理由
一、本案經本院審理結果，認原審判決認事用法及量刑均無不當
    ，應予維持，除增列「被告丙○○於本院審理時之自白、匯
    款單影本、本院公務電話紀錄、本院調解程序筆錄」外，其
    餘均引用本院第一審刑事簡易判決書及原審判決引自臺灣臺
    中地方檢察署檢察官簡易判決處刑書所記載之犯罪事實、證
    據及理由（如附件）。
二、檢察官上訴意旨略以：被告就本件交通事故雖已承認其過失
    行為，惟迄今未與告訴人乙○○和解，足見被告對自身犯行
    並無反省與悔改，量刑自不宜從輕，原審判決處被告拘役50
    日，量刑實有輕縱，而難收懲儆之效，請將原判決撤銷，更
    為適當合法之判決等語。
三、按刑罰之量定，屬法院自由裁量之職權行使，應審酌刑法第
    57條所列各款事由及一切情狀，為酌量輕重之標準，並非漫
    無限制；量刑輕重係屬事實審法院得依職權自由裁量之事項
    ，苟已斟酌刑法第57條各款所列情狀而未逾越法定刑度，不
    得遽指為違法；且在同一犯罪事實與情節，如別無其他加重
    或減輕之原因，下級審量定之刑，亦無過重或失輕之不當情
    形，則上級審法院對下級審法院之職權行使，原則上應予尊
    重（最高法院72年台上字第6696號、75年台上字第7033號判
    例及85年度台上字第2446號判決意旨參照）。經查，被告坦
    承過失傷害犯行，且對於原審判決認定事實、所憑證據及適
    用法律等均不爭執，原審經審理結果，認被告犯罪事證明確
    ，適用刑法第284條前段、第62條前段、第41條第1項前段，
    刑法施行法第1條之1第1項(原判決誤載為刑法第284條第1項
    前段及刑法施行法第1條之1第2項前段之規定部分，由本院
    逕予更正刪除）等規定，並審酌被告騎車行經行人穿越道，
    本應讓行人先行穿越，竟疏未注意，貿然直行，因而發生本
    案事故，使告訴人受有受有左側脛骨、腓骨開放性骨折(傷
    口3公分)等傷害；迄今未與告訴人達成和解，彌補其所受損
    害；告訴人所受傷勢難謂非重；自陳現在大學就學中、經濟
    狀況小康之智識程度及生活狀況等一切情狀，量處拘役50日
    ，並諭知易科罰金之折算標準，核其認事用法，並無違誤，
    量刑亦稱妥適，依前揭說明，不得據指為違法，本院應予尊
    重。檢察官上訴意旨乃就原審已審酌之量刑事項再予爭執，
    而指摘原審判決量刑過輕，洵非可採，況被告於本院審判中
    已與告訴人達成和解（詳如後述），檢察官上訴意旨所指摘
    的情形已經改變，自無以此為由，加重被告刑期之必要，從
    而，檢察官之上訴為無理由，應予駁回。
四、被告未曾因故意犯罪受有期徒刑以上刑之宣告，有臺灣高等
    法院被告前案紀錄表在卷可考，且被告業於民國110年5月4
    日與告訴人達成調解，並依調解內容履行完畢，此有本院調
    解程序筆錄、本院公務電話紀錄各1份在卷可按（見本院交
    簡上卷第93至94頁、第79頁），本院審酌被告係因一時疏失
    致罹刑典，犯後已坦承犯行，且與告訴人達成調解並賠償損
    害，應知所悔悟，信其經此偵、審程序及罪刑宣告之教訓後
    ，當已足資促使其有所警惕而無再犯之虞，本院因認被告所
    受本案刑之宣告，以暫不執行為適當，爰依刑法第74條第1
    項第1款之規定，宣告緩刑2年，以啟自新。
據上論斷，應依刑事訴訟法第455條之1第1項、第3項、第368條
、第373條，刑法第74條第1項第1款，判決如主文。
本案經檢察官陳信郎聲請簡易判決處刑，檢察官甲○到庭執行職
務。
中　　華　　民　　國　110　　年　　9　　月　　8　　日
                  刑事第九庭    審判長法  官  尚安雅
                                      法  官  林忠澤
                                      法  官  張雅涵
以上正本證明與原本無異。
不得上訴。
                                      書記官  曾惠雅
中　　華　　民　　國　 110　　年　　9 　　月　　8　　日
附錄本案論罪科刑法條
中華民國刑法第284條
因過失傷害人者，處1年以下有期徒刑、拘役或10萬元以下罰金
；致重傷者，處3年以下有期徒刑、拘役或30萬元以下罰金。















            臺灣臺中地方法院刑事簡易判決 
                                109 年中交簡字第 3242 號
聲　請　人　臺灣臺中地方檢察署檢察官
被　　　告　丙○○   男（民國00年0月00日生）
                     身分證統一編號：Z000000000號
                     住○○市○○區○○街000號5樓之5
上列被告因過失傷害案件，經檢察官聲請以簡易判決處刑（109
年度偵字第31605 號）），本院判決如下
    主    文
丙○○因過失傷害人，處拘役伍拾日，如易科罰金，以新臺幣壹
仟元折算壹日。
    犯罪事實及理由
一、本案犯罪事實及證據，除證據部分補充「被告丙○○於本院
    訊問時之自白」外，餘均引用檢察官聲請簡易判決處刑書之
    記載（如附件）。
二、論罪科刑
  ㈠核被告丙○○所為，係犯刑法第284 條第1 項前段之過失傷
    害罪。
  ㈡被告於肇事後，在未被有偵查犯罪職權之公務員知悉肇事者
    前，即向據報前往現場處理之員警承認為肇事人，自首而接
    受裁判，此有臺中市政府警察局道路交通事故肇事人自首情
    形紀錄表1 份附卷可憑，又被告始終坦承犯行，可見真誠悔
    悟，爰依刑法第62條前段之規定，減輕其刑。
  ㈢爰審酌被告：騎車行經行人穿越道，本應讓行人先行穿越，
    竟疏未注意，貿然直行，因而發生本案事故，使告訴人莊雪
    蓉受有受有左側脛骨、腓骨開放性骨折( 傷口3 公分) 等傷
    害；迄今未與告訴人達成和解，彌補其所受損害；告訴人所
    受傷勢難謂非重；自陳現在大學就學中、經濟狀況小康之智
    識程度及生活狀況等一切情狀，量處如主文所示之刑，並諭
    知如主文所示易科罰金之折算標準。
三、依刑事訴訟法第449 條第1 項前段、第454 條第2 項，刑法
    第284 條第1 項前段、第62條前段、第41條第1 項前段，刑
    法施行法第1 條之1 第1 項、第2 項前段，逕以簡易判決處
    刑如主文所示。
四、如不服本判決，得於收受判決書送達後20日內，以書狀敘述
    理由（須附繕本），經本庭向本院管轄第二審之合議庭提起
    上訴。
中    華    民    國   110    年    2     月    4     日
                  臺中簡易庭  法  官  林雷安
上正本證明與原本無異。
                              書記官  黃英寬
中    華    民    國   110    年    2     月    4     日
附錄本案論罪科刑法條
中華民國刑法第284條第1項
因過失傷害人者，處6 月以下有期徒刑、拘役或5 百元以下罰金
，致重傷者，處1 年以下有期徒刑、拘役或5 百元以下罰金。 
















臺灣臺中地方檢察署檢察官聲請簡易判決處刑書          樂股
                                    109年度偵字第31605號
　　被　　　告　丙○○　男　21歲（民國00年0月00日生）　　　　　　　　　　　住○○市○○區○○街000號5樓之5　　　　　　　　　　國民身分證統一編號：Z000000000號
上列被告因過失傷害案件，業經偵查終結，認為宜聲請以簡易判
決處刑，茲將犯罪事實及證據並所犯法條分敘如下：
　　　　犯罪事實
一、丙○○於民國109年2月18日7時42分許，騎乘車牌號碼000-000
    號普通重型機車，沿臺中市南屯區黎明路2段由南往北方向
    行駛，行至黎明路2段532號前時，本應注意車前狀況，並隨
    時採取必要之安全措施，且汽車行經行人穿越道，遇有行人
    穿越時，無論有無交通指揮人員指揮或號誌指示，均應暫停
    讓行人先行通過，而依當時並無不能注意之情事，竟疏未注
    意車前狀況及暫停讓穿越之行人先行穿越，即貿然直行，適
    少年陳○○（民國00年生，真實姓名年籍詳卷)由東往西步行
    通過黎明路2段行人穿越道，因丙○○前述之過失而發生擦撞
    ，致告訴人少年陳○○受傷(丙○○涉嫌過失傷害少年陳○○部分
    ，未據告訴;少年陳○○涉嫌過失傷害乙○○部分，另移送臺灣
    臺中地方法院少年法庭處理）；丙○○騎乘之上開111-GWG號
    普通重型機車擦撞行人少年陳○○後，再往前行駛跨越雙黃線
    ，與對向由乙○○騎乘之車牌號碼000-000號普通重型機車發
    生擦撞，致乙○○受有左側脛骨、腓骨開放性骨折(傷口3公分
    )等傷害（乙○○涉嫌過失傷害部分，另為不起訴處分）。丙○
    ○於肇事後停留在現場，待警方前往處理時，當場承認其為肇
    事人並自願接受裁判。
二、案經乙○○告訴偵辦。
        證據並所犯法條
一、證據清單及待證事實：
編號 證據名稱 待證事實   1 被告丙○○於警詢時及本署偵查中之自白。 坦承騎乘機車於上開時地發生車禍，而擦撞少年陳○○及告訴人，並坦承有過失之事實。   2 告訴人乙○○於警詢時及本署偵查中之指訴。 全部犯罪事實。   3 證人少年陳○○於警詢時及本署偵查中之證述。 佐證車禍經過之事實。   4 道路交通事故現場圖、道路交通事故調查報告表㈠㈡、初步分析研判表、現場照片。 被告騎乘上開車輛與少年陳○○及告訴人發生本件車禍之事實。   5 林新醫院診斷證明書1份。 告訴人受有上開傷害之事實。 
二、核被告所為，係犯刑法第284條前段之過失傷害罪嫌。被告
    肇事後停留在現場，待警方前往處理時，當場承認其為肇事人
    並自願接受裁判，請依刑法第62條本文規定，得減輕其刑。
三、依刑事訴訟法第451條第1項聲請逕以簡易判決處刑。
　　此　致
臺灣臺中地方法院
中　　華　　民　　國　 109　　年　　10　　月　　29　　日
　　　　　　　　　　　　　　  檢  察  官　陳信郎
本件正本證明與原本無異
中　　華　　民　　國　 109　　年　　11　　月　　10　　日
　　　　　　　　　　　　　　　書  記  官　胡莉苓
附錄本案所犯法條全文
中華民國刑法第284條
（過失傷害罪）
因過失傷害人者，處 6 月以下有期徒刑、拘役或 5 百元以下罰
金，致重傷者，處 1 年以下有期徒刑、拘役或 5 百元以下罰金
。
從事業務之人，因業務上之過失傷害人者，處 1 年以下有期徒
刑、拘役或 1 千元以下罰金，致重傷者，處 3 年以下有期徒刑
、拘役或 2 千元以下罰金。
當事人注意事項：
（一）本件係依據刑事訴訟法簡易程序辦理，法院簡易庭得不傳
      喚被告、輔佐人、告訴人、告發人等出庭即以簡易判決處
      刑。
（二）被告、告訴人、被害人對告訴乃論案件，得儘速試行和解
      ，如已達成民事和解而要撤回告訴，請告訴人寄送撤回告
      訴狀至臺灣臺中地方法院簡易庭。
（三）被告、告訴人、被害人對本案案件認有受傳喚到庭陳述意
      見之必要時，請即以書狀向臺灣臺中地方法院簡易庭陳明
      。